臺灣宜蘭地方法院刑事判決　　　　　　　　　　　　　九十一年度易字第一四四號
　　公　訴　人　臺灣宜蘭地方法院檢察署檢察官
　　被　　　告　乙○○
　　選任辯護人　李蒼棟
右列被告因恐嚇案件，經檢察官提起公訴（九十年度偵字第三四五七號），本院判決
如左：
    主  文
乙○○連續以加害生命、身體之事，恐嚇他人致生危害於安全，處拘役肆拾日，如易
科罰金以參佰元折算壹日。
    事  實
一、乙○○因懷疑其妻之同事甲○○與其妻有染，多次以電話要求甲○○要說明清楚
    ，因未得滿意之答覆，竟心生不滿，基於恐嚇之概括犯意，先於九十年十月二十
    八日下午六時許，撥打電話至甲○○位於宜蘭縣礁溪鄉○○路二十三之五號家中
    ，恫稱「我跟你講，不是我沒給你機會，我講一句實在話，我如果沒辦法修理你
    ，我不是人，你如果不講清楚連你兒子都會有麻煩」、「我不要跟你講、隨便你
    怎樣，你要小心，不定時，這種事情沒有處理不只是你，連你兒子都有問題」，
    嗣又基於同一犯意，於同年十一月七日再撥打電話予甲○○亦恫稱：「要殺你就
    殺你，因為你騙我」、「我跟你講，你去修理，要殺你就殺的到，就是殺不到，
    就給你刺」、「你若沒講實話，我就把你殺到為止，我不怕報警」等，以加害生
    命、身體之言語，恐嚇甲○○，使其心生畏懼，致生危害於安全。
二、案經宜蘭縣警察局礁溪分局報告台灣宜蘭地方法院檢察署檢察官偵查起訴。
    理  由
一、訊據被告固坦承有於右揭時地以電話向甲○○聯絡，並為右揭語句之陳述，要甲
    ○○交代清楚與其妻有無曖昧關係等情不諱，惟矢口否認有何恐嚇犯行，辯稱：
    伊並無恐嚇甲○○之意思，且伊與甲○○之電話對話中一直受甲○○話語刺激，
    是甲○○故意引誘伊說恐嚇的話云云。經查，右揭事實，業據告訴人甲○○迭於
    警訊時、檢察官偵查時及本院審理時指訴不移，且有前述電話錄音與譯文附卷可
    參，是足信告訴人指訴真實可採。而被告雖以前詞為辯，然查觀被告與告訴人甲
    ○○前述電話談話內容，主要係被告質問告訴人甲○○是否有對被告之妻有越軌
    及曖昧行為，雖告訴人甲○○均否認有對被告之妻有何曖昧行為，然被告一再質
    問並要逼告訴人甲○○認錯等情甚為明顯，是被告辯稱伊無恐嚇之意要無足取；
    此外，告訴人因懷疑被告尚至其住處加以破壞家具裝潢（此部分業經檢察官為不
    起訴處分），而以請求口吻稱：「像你到我家裡面給我劃這樣，我要花很多錢」
    等語，然被告確以更明確之恐嚇口吻相向，是難認被告恐嚇字詞係受引誘與刺激
    之下所言，是被告前述所辯均不可採。參以，被告於電話中多次以「修理」、「
    殺」、「刺」等字詞告知告訴人，依一般社會通念，足使人產生身體、生命遭受
    威脅與不測之想像，是被告恐嚇犯行明確，應依法論科。
二、核被告所為，係犯刑法第三百零五條之恐嚇危害安全罪。被告二次犯行，時間緊
    接，所犯構成要件相同，顯係基於概括犯意為之，為連續犯，應依法論以一罪，
    並加重其刑。爰審酌被告素行良好並無前科、犯罪之動機、目的、所受之刺激、
    告訴人懼怕再遭恐嚇騷擾至今未原諒被告等一切情狀，量處如主文所示之刑，並
    諭知易科罰金之折算標準。
據上論斷，應依刑事訴訟法第二百九十九條第一項前段、刑法第五十六條、第三百零
五條、第四十一條第一項、罰金罰鍰提高標準條例第一條前段、第二條，判決如主文
。
本案經檢察官林秋田到庭執行職務
中      華      民      國      九十一    年五    月       八       日
                                      臺灣宜蘭地方法院刑事第二庭
                                          法  官  蔡  仁  昭
右正本證明與原本無異。
如不服本判決，應於判決送達後十日內，向本院提出上訴狀。（應附繕本）
                                          書記官  吳  慧  芳
中      華      民      國      九十一    年    五    月       九       日
附錄法條：
中華民國刑法第三百零五條
 (恐嚇危害安全罪)
以加害生命、身體、自由、名譽、財產之事，恐嚇他人致生危害於安全者，處二年以
下有期徒刑、拘役或三百元以下罰金。
